【裁判字號】    89,易,2778
【裁判日期】    890825
【裁判案由】    竊盜
【裁判全文】
臺灣板橋地方法院刑事判決                        八十九年度易字第二七七八號
    公  訴  人  臺灣板橋地方法院檢察署檢察官
    被      告  丙○○
右列被告因竊盜案件，經檢察官提起公訴（八十九年度偵字第一二０六七號），及移
請併案審理（八十九年度偵字第一三四七七號），本院判決如左：
    主  文
丙○○連續攜帶凶器竊盜，累犯，處有期徒刑玖月。
扣案一字型螺絲起子壹支沒收。
    事  實
一、丙○○於民國（下同）八十三年間因竊盜案，經台灣士林地方法院判處有期徒刑
    五月確定，嗣於八十四年二月二日執行完畢；復於八十四年間因竊盜案，經台灣
    桃園地方法院判處有期徒刑六月確定，於八十四年十月二十三日執行完畢；又於
    八十五年間因竊盜案，經台灣士林地方法院判處有期徒刑六月確定，於八十五年
    八月六日執行完畢；再於八十六年間因贓物案件，經本院判處有期徒刑七月確定
    ，甫於八十九年六月二日縮刑期滿執行完畢。猶不知悛悔，意圖為自己不法之所
    有，並基於概括犯意，先於八十九年六月二十二日二十時三十分許，在台北縣三
    重市○○路與三信街口，見甲○○所有車牌號碼ＭＤＩ─七八二號營業小客車停
    放該處，乃趁無人注意之際，持路旁石頭擊破該車右後三角車窗玻璃（毀損部分
    未據告訴）後（石頭使用後丟棄路旁），打開車門進入車內，並著手在車內翻找
    值錢物品之際，為車主甲○○發現後報警查獲，始未得手。經警於翌日（八十九
    年六月二十三日）移送台灣板橋地方法院檢察署，經檢察官同日諭知限制住居後
    ，丙○○復基於同前概括犯意，於八十九年七月十五日二十一時許，攜帶其於桃
    園縣龜山鄉所拾獲而依無主物先占規定取得所有權、客觀上具危險性足資為凶器
    使用之一字型螺絲起子一支，在台北縣三重市○○○路與大仁街口，見乙○○所
    有車牌號碼Ｔ六─九一七號營業小客車停放該處，乃以前開螺絲起子打破Ｔ六─
    九一七號營業小客車右後方三角車窗玻璃後（毀損部分未據提出告訴），打開車
    門，進入車內竊取乙○○所有之新台幣（下同）七百五十元得手後，欲離去之際
    ，為車主乙○○所發現而報警當場查獲，並扣得丙○○所有供犯竊盜罪所用之一
    字型螺絲起子一支。
二、案經台北縣警察局報請台灣板橋地方法院檢察署檢察官偵查起訴，及台北縣警察
    局三重分局報請同署檢察官偵查後移請本院併案審理。
    理  由
一、右揭事實，業據被告丙○○迭於警訊、偵查及本院審理時坦承不諱，核與被害人
    甲○○、乙○○於警訊時所指訴情節相符，並有被害人乙○○所出具之贓物認領
    保管單一紙及被害人甲○○所有車號ＭＤＩ─七八二號營業小客車右後三角車窗
    遭擊破毀損之照片一張（附於八十九年度偵字第一二０六七號卷第十頁正面）附
    卷可稽。此外，復有一字型螺絲起子一支扣案足資佐證。本件事證明確，被告犯
    行洵堪認定。
二、核被告丙○○所為，係犯刑法第三百二十條第三項、第一項普通竊盜未遂罪及同
    法第三百二十一條第一項第三款攜帶凶器竊盜既遂罪。被告先後兩次竊盜犯行，
    時間緊接，手法相同，顯係基於概括犯意反覆為之，應依連續犯規定以一罪論以
    較重之攜帶凶器竊盜既遂罪，惟因被告所犯前開普通竊盜未遂罪部分並未得手財
    物，且未攜帶凶器為之，爰不予加重其刑。公訴人雖僅起訴被告前開八十九年六
    月二十二日之普通竊盜未遂犯行，而未論及被告八十九年七月十五日之加重竊盜
    犯行，惟該部分與前開已起訴部分有連續犯之裁判上一罪關係，本院自得併予審
    究。查被告丙○○於八十三年間因竊盜案，經台灣士林地方法院判處有期徒刑五
    月確定，嗣於八十四年二月二日執行完畢；復於八十四年間因竊盜案，經台灣桃
    園地方法院判處有期徒刑六月確定，於八十四年十月二十三日執行完畢；又於八
    十五年間因竊盜案，經台灣士林地方法院判處有期徒刑六月確定，於八十五年八
    月六日執行完畢；再於八十六年間因贓物案件，經本院判處有期徒刑七月確定，
    甫於八十九年六月二日縮刑期滿執行完畢，此有台灣高等法院檢察署刑案紀錄簡
    覆表及法務部全國被告在監在押電腦資料各一份在卷可憑，其於有期徒刑執行完
    畢後五年內，再犯本件有期徒刑以上之罪，應依累犯之例，加重其刑。爰審酌被
    告甫於八十九年六月二日因贓物案件執行完畢出監，旋於八十九年六月二十二日
    犯前開竊盜未遂犯行，經檢察官諭知限制住居後，又於八十九年七月十五日犯前
    開加重竊盜犯行，顯見被告毫無悔意，不知警惕，惟所竊得之金額僅七百五十元
    ，且犯後均供認不諱，及其犯罪動機、目的、手段、方法等一切情狀，量處如主
    文所示之刑。又扣案一字型螺絲起子一支，係被告所有供犯本罪所用之物，已由
    被告陳明於卷，爰依刑法第三十八條第一項第二款規定諭知沒收。
據上論斷，應依刑事訴訟法第二百九十九條第一項前段，第五十六條、第三百二十一
條第一項第三款、第四十七條、第三十八條第一項第二款，判決如主文。
本案經檢察官朱帥俊到庭執行職務
中      華      民      國    八十九    年      八      月    二十五    日
                                      臺灣板橋地方法院刑事第五庭
                                          法  官  陳  翠  琪
右正本證明與原本無異。
如不服本判決，應於判決送達後十日內，向本院提出上訴狀。
                                          書記官  曹  秋  冬
中      華      民      國    八十九    年      八      月    二十九    日
附錄本案論罪科刑法條全文
刑法第三百二十條
  意圖為自己或第三人不法之所有，而竊取他人之動產者，為竊盜罪，處五年以下有
  期徒刑、拘役或五百元以下罰金。
  意圖為自己或第三人不法之利益，而竊佔他人之不動產者，依前項之規定處斷。
  前二項之未遂犯罰之。
刑法第三百二十一條第一項
  犯竊盜罪而有左列情形之一者，處六月以上、五年以下有期徒刑：
      一、於夜間侵入住宅或有人居住之建築物、船鑑，或隱匿其內而犯之者。
      二、毀越門扇、牆垣或其他安全設備而犯之者。
      三、攜帶兇器而犯之者。
      四、結夥三人以上而犯之者。
      五、乘火災、水災或其他災害之際而犯之者。
      六、在車站或埠頭而犯之者。
  前項之未遂犯罰之。


司法院資訊處製作；財團法人民間司法改革基金會備份。
